臺灣彰化地方法院刑事判決
110年度易字第247號
公  訴  人  臺灣彰化地方檢察署檢察官
被      告  劉世欽



上列被告因加重竊盜案件，經檢察官提起公訴（109年度偵字第1
1720號），本院依法裁定改行簡式審判程序，判決如下：
    主          文
劉世欽共同犯攜帶兇器毀越牆垣竊盜罪，累犯，處有期徒刑壹年
。未扣案之犯罪所得新臺幣捌仟元沒收，於全部或一部不能沒收
或不宜執行沒收時，追徵其價額。
    犯罪事實及理由
一、本案犯罪事實及證據，除共同被告杜景宗因已死亡，另由本
    院為不受理判決，及犯罪事實一第21行更正為「現金新臺幣
    (下同)4萬元」，並增列「1.被告劉世欽於本院準備程序及
    審理時之自白。」作為證據外，其餘均引用如附件臺灣彰化
    地方檢察署檢察官起訴書之記載。
二、論罪科刑
  ㈠按刑法第321條第1項第2款之毀越門牆或安全設備竊盜罪， 稱「毀」即毀損；稱「越」即踰越或超越。毀與越不以兼有為限，若有其一即克當之。次按刑法第321條第1項第3款之攜帶兇器竊盜罪，係以行為人攜帶兇器竊盜為其加重條件，此所謂兇器，其種類並無限制，凡客觀上足對人之生命、身體、安全構成威脅，具有危險性之兇器均屬之，且祗須行竊時攜帶此種具有危險性之兇器為已足，並不以攜帶之初有行兇之意圖為限，亦不以取出兇器犯之為必要。螺絲起子、鉗子、扳手、剪刀等物均為足以殺傷人生命、身體之器械，顯為具有危險性之兇器（最高法院79年台上字第5253號判決意旨參照）。又刑法第321條第1項所列各款為竊盜之加重條件，如犯竊盜罪兼具數款加重情形時，因竊盜行為祇有一個，仍祇成立一罪，不能認為法律競合或犯罪競合（最高法院69年台上字第3945號判決參照），合先敘明。
  ㈡核被告劉世欽所為，係犯刑法第321條第1項第2款、第3款之
    毀越牆垣攜帶兇器竊盜罪，被告與共犯杜景宗間有犯意聯絡
    及行為分擔，應依刑法第28條規定，論以共同正犯。
  ㈢被告前因竊盜案件，經臺灣高雄地方法院以102年度原易字第
    12號判決判處有期徒刑8月、1年2月，合併定執行刑1年8月
    確定，於民國108年1月28日因縮短刑期假釋出監，109年3月
    28縮刑期滿視為執行完畢等情，有臺灣高等法院被告前案紀
    錄表在卷可稽，其於受有期徒刑執行完畢後，5年以內故意
    再犯有期徒刑以上之罪，為累犯。而其本次犯罪與前案犯罪
    之罪名相同，又無刑法第59條情堪憫恕之情形，且本案犯罪
    亦不因累犯之加重致其所受刑罰因而受有超過其所應負擔罪
    責，及使其人身自由因而受過苛侵害之情形，適用累犯加重
    之規定，核無司法院釋字第775號解釋所稱「不符合罪刑相
    當原則、牴觸憲法第23條比例原則」之情形，是應依刑法第
    47條第1項之規定，加重其刑。
  ㈣爰以行為人之責任為基礎，審酌被告前另尚有多次竊盜、妨
    害自由等前科，有臺灣高等法院被告前案紀錄表在卷可憑，
    素行不佳，竟仍不知悔改，不思以正當途徑取財，竟與共犯
    杜景宗攜帶兇器毀越牆垣竊取財物，缺乏尊重他人財產權之
    觀念，且所竊取之財物數量繁多，依告訴人所述被告所竊得
    之財物價值高達500餘萬元，所為實應予以嚴懲，惟考量犯
    後坦承犯行，犯後態度尚可，及其自陳學歷為國中畢業，入
    監前開堆高機，離婚，有1子已成年，無人須其扶養，復兼
    衡其犯罪之動機、目的、手段等一切情狀，認檢爰量處如主
    文所示之刑，以示懲儆。
三、沒收
　㈠按共同犯罪行為人之組織分工及不法所得，未必相同，其所
    得之沒收，應就各人分得之數為之，亦即依各共犯實際犯罪
    利得分別宣告沒收（最高法院104年8月11日第13次刑事庭會
    議決議參照）。被告本案所竊得之財物，除現金4萬元僅扣
    得並發還告訴人12,000元外，其餘均已發還告訴人，有臺灣
    彰化地方檢察署檢察官扣押（沒收）物品處分命令在卷可佐
    （見偵卷第407至412頁）。而被告所竊得之現金4萬元，業
    已與共犯杜景宗分配，每人大概2萬元，業據被告供承在卷
    （見本院卷第185頁），又該已發還告訴人之12,000元，係
    在被告處所扣得，是扣除上開金額，被告所分得之餘款為8,
    000元，且尚未賠償給被害人，自應依刑法第38條之1第1 項
    、第3項，於被告犯罪項下予以宣告沒收，並於全部或一部
    不能沒收或不宜執行沒收時，追徵其價額。
　㈡本案被告犯罪時所使用之鐵剪刀及美工刀，被告供承為同案
    被告杜景宗所有且已經杜景宗丟棄（見本院卷第185頁)，本
    院審酌上開工具並非專為竊盜所用，且並未扣案，又非屬違
    禁物，顯欠缺刑法上重要性，為免日後執行困難，爰不予宣
    告沒收，併予敘明。
本案經檢察官鄭安宇提起公訴，檢察官劉欣雅到庭執行職務。
中　　華　　民　　國　　110 　年　　7 　　月　　29　　日
                  刑事第六庭  法  官  范馨元
以上正本證明與原本無異。
如不服本判決應於收受判決後20日內向本院提出上訴書狀，並應
敘述具體理由。其未敘述上訴理由者，應於上訴期間屆滿後20日
內向本院補提理由書(均須按他造當事人之人數附繕本)「切勿逕
送上級法院」。
告訴人或被害人對於判決如有不服具備理由請求檢察官上訴者，
其上訴期間之計算係以檢察官收受判決正本之日期為準。
中　　華　　民　　國　　110 　年　　7 　　月　　29　　日
                              書記官  許原嘉
附錄論罪科刑條文：
中華民國刑法第321條
犯前條第1項、第2項之罪而有下列情形之一者，處6月以上5年以
下有期徒刑，得併科50萬元以下罰金：
一、侵入住宅或有人居住之建築物、船艦或隱匿其內而犯之。
二、毀越門窗、牆垣或其他安全設備而犯之。
三、攜帶兇器而犯之。
四、結夥三人以上而犯之。
五、乘火災、水災或其他災害之際而犯之。
六、在車站、港埠、航空站或其他供水、陸、空公眾運輸之舟、
    車、航空機內而犯之。
前項之未遂犯罰之。

附件
臺灣彰化地方檢察署檢察官起訴書
                                    109年度偵字第11720號
　　被　　　告　劉世欽　男　51歲（民國00年0月00日生）
　　　　　　　　　　　　住○○市○里區○○○街00號
　　　　　　　　　　　　居新竹市○區○○路000巷00號4樓
                        （另案羈押在法務部○○○○○○○
                        ○)
　　　　　　　　　　　　國民身分證統一編號：Z000000000號
　　　　　　　　杜景宗　男　62歲（民國00年0月00日生）
　　　　　　　　　　　　住○○市○○區○○街000巷0號3樓
　　　　　　　　　　　　國民身分證統一編號：Z000000000號
上列被告等因竊盜案件，已經偵查終結，認應提起公訴，茲將犯
罪事實及證據並所犯法條分敘如下：
　　　　犯罪事實
一、劉世欽前因竊盜案件，經判決有罪並定應執行刑有期徒刑1
    年8月確定，於民國108年1月28日縮短刑期假釋出監，109年
    3月28日縮刑期滿視為執行完畢。杜景宗前因竊盜、妨害公
    務、公共危險等案件，經判決有罪後定應執行有期徒刑1年4
    月確定，於108年12月6日縮短刑期假釋出監，109年4月24日
    縮刑期滿視為執行完畢。詎均不知悔改，竟意圖為自己不法
    之所有，而基於竊盜之犯意聯絡，於109年10月9日晚間8時
    許，由杜景宗駕駛其與劉世欽於同日稍早在嘉義縣大林鎮「
    榮林陸橋」下方竊取之周亮所有之車牌號碼0000-00號自用
    小客車（竊車部分業經臺灣嘉義地方檢察署檢察官以109年
    度偵字第10443號提起公訴）搭載劉世欽，前往位於彰化縣○
    ○鄉○○村○○路0段000號之「綺香製香廠」，由劉世欽持客觀
    上可作為兇器使用之鐵剪刀剪開製香廠鐵皮屋牆面鐵皮，並
    以客觀上可作為兇器使用之美工刀割開牆面木板，再入內竊
    取趙泰賢所有並放置在該處之高山茶6包、茶葉4包、佛珠1
    串、沉香6塊、沉香木珠9顆、沉香雕刻品6件、四層沉香片
    及觀賞品1批、沉香木塊13塊、手串珠沉水（6m）1串、手串
    珠沉水（16m）、沉香手串33串、沉香貢珠3顆、檀香1塊、
    沉香藝術品11件、沉香展覽品6件、沉香木塊半沉1件、奇楠
    片1包、紅土塊1包、沉香木頭1瓶、散珠1包、沉香木片29包
    等物品及現金新臺幣（下同）4萬餘元，杜景宗則在屋外接
    應、把風，得手後兩人將竊得物品放置在8372-WX號自用小
    客車上即駕車離去。嗣趙泰賢察覺遭竊而報警處理，始循線
    查悉上情，並扣得上揭遭竊物品及現金1萬2千元（已發還趙
    泰賢）。
二、案經趙泰賢訴由彰化縣警察局鹿港分局報告偵辦。
　　　　證據並所犯法條
一、上揭犯罪事實，業據被告劉世欽、杜景宗於警詢時及偵查中
    坦承不諱，核與證人趙泰賢、證人即被告2人友人陳金標（
    所涉竊盜罪嫌，另為不起訴處分）於警詢時證述之情節大致
    相符，並有搜索扣押筆錄、扣押物品目錄表、扣案物照片、
    車輛詳細資料報表、監視器錄影擷取照片、現場照片、內政
    部警政署刑事警察局109年10月28日刑生字第1098011085號
    鑑定書在卷可稽，足認被告2人之自白與事實相符，渠等犯
    嫌應堪認定。
二、核被告2人所為，係犯刑法第321條第1項第2款、第3款毀越
    牆垣攜帶兇器竊盜罪嫌。被告2人就上揭所犯，有犯意聯絡
    及行為分擔，請均以共同正犯論處。被告2人有如犯罪事實
    欄所載刑罰之執行，此有刑案資料查註紀錄表附卷可佐，渠
    等於有期徒刑執行完畢後，5年以內故意再犯本件有期徒刑
    以上之罪，為累犯，請均依刑法第47條第1項之規定酌情加
    重其刑。
三、至告訴暨報告意旨雖認被告2人於本案所竊取之現金應為30
    萬元，惟此部分為被告2人所否認，且告訴人並未提出可證
    明遭竊之現金金額為30萬元之證據以供查證，依罪疑唯輕原
    則，應做出有利被告2人之認定。惟此部分如成立犯罪，與
    前述起訴部分為同一基本事實，爰不另為不起訴處分。
四、依刑事訴訟法第251條第1項提起公訴。
  　此　致
臺灣彰化地方法院
中　　華　　民　　國　  110　　年　　3　　月　　8 　　日
　　　　　　　　　　 　　　  檢　察　官   鄭  安  宇